Inventaris van het archief van het Institute of Social Studies, 1952-2009
Nationaal Archief, Den Haag
- Algemeen, A.
  - Vergaderstukken, A.1
    - Curatorium / Board of Trustees, A.1.2
      - Executive Council (EC), A.1.2.2
        - Agenda's en bijlagen bij de vergaderingen, 1971 - 1995; 93-266; 174 omslagen
          - 13 februari 1990 - 27 februari 1990, nrs.: 176-177, 224
          - 13 maart 1990 - 3 april 1990, nrs.: 178-180, 225
          - 10 april 1990 - 24 april 1990, nrs.: 181-182, 226
          - 1 mei 1990 - 17 mei 1990, nrs.: 183-185, 227
          - 28 mei 1990 - 26 juni 1990, nrs.: 186-188, 228
          - 5 juli 1990 - 21 augustus 1990, nrs.: 189-190, 229
          - 4 september 1990 - 25 september 1990, nrs.: 191-192, 230
            nrs. 193-197 ontbreken
          - 11 december 1990 - 9 januari 1991, nrs.: 198-199, 231
          - 17 januari 1991 - 5 februari 1991, nrs.: 200-201, 232
          - 14 februari 1991 en 1 oktober - 14 oktober 1991, nrs.: 202, 215-216, 233
          - 5 november 1991 - 26 november 1991, nrs.: 217-219, 234
          - 3 december 1991 - 14 januari 1992, nrs.: 220-222, 235
          - 28 januari 1992 - 11 februari 1992, nrs.: 223-224 en ‘brainstorming’, 236
          - 25 februari 1992 - 17 maart 1992, nrs.: 225-226, 237
          - 30 maart 1992 - 14 april 1992, nrs.: 227-228, 238
          - 29 april 1992 - 14 mei 1992, nrs.: 229-230, 239
          - 27 mei 1992 - 10 juni 1992, nrs.: 231-232, 240
          - 23 juni 1992 - 30 juni 1992, nrs.: 233-234, 241
          - 21 juli 1992 - 17 september 1992, nrs.: 235-238, 242
          - 24 september 1992 - 13 oktober 1992, nrs.: 239-240, 243
          - 27 oktober 1992 - 10 november 1992, nrs.: 241-242, 244
          - 26 november 1992, nr.: 243, 245
          - 8 december 1992 - 26 januari 1993, nrs.: 244-247, 246
          - 9 februari 1993 - 11 maart 1993, nrs.: 248-250, 247
          - 23 maart 1993 - 4 mei 1993, nrs.: 251-254, 248
          - 18 mei 1993 - 15 juni 1993, nrs.: 255-257, 249
          - 15 juni 1993 - 24 juni 1993, nrs.: 257 (vervolg) -258, 250
          - 28 juni 1993 - 31 augustus 1993, nrs.: 258, 260-261, 251
          - 21 september 1993 - 30 september 1993, nr.: 262-, 252
          - 5 oktober 1993 - 27 oktober 1993, nrs.: 263-265, 253
          - 9 november 1993 - 17 december 1993, nrs.: 266-269, 254
          - 11 januari 1994 - 25 januari 1994, nrs.: 270-271, 255
          - 8 februari 1994 - 18 maart 1994, nrs.: 272-275, 256
          - 31 maart 1994 - 3 mei 1994, nrs.: 276-278, 257
          - 31 mei 1994 - 29 juli 1994, nrs.: 279-282, 258
          - 26 augustus 1994, nr.: 283 (1), 259
          - 26 augustus 1994, nr.: 283 (2), 260
          - 7 september 1994 - 25 oktober 1994, nrs.: 284-287, 261
          - 8 november 1994 - 22 november 1994, nrs.: 288-289, 262
          - 6 december 1994 - 10 januari 1995, nrs.: 290-293, 263
          - 24 januari 1995 - 7 maart 1995, nrs.: 293-296, 264
          - 21 maart 1995 - 20 april 1995, nrs.: 297-299, 265
          - 2 mei 1995 - 29 mei 1995, nrs.: 300-302, 266
    - Executive Board (EB), A.1.3
      Vanaf juni 1995 opvolger van de Executive Committee
      - Notulen, 1995 - 2001; 267-268; 2 omslagen
        - 20 juni 1995 - 3 februari 1998, nrs.: 1-16, 1-52, 267
        - 17 februari 1998 - 18 december 2001, nrs.: 53-137, 268
      - Agenda's en bijlagen bij de vergaderingen, 1995 - 2001; 269-304; 35 omslagen
        - 20 juni 1995 - 4 juli 1995, nrs.: 1-2, 269
        - 14 juli 1995 - 27 juli 1995, nrs.: 3-5, 270
        - 10 augustus 1995 - 12 september 1995, nrs.: 6 - 8, 271
        - 21 september 1995 - 31 oktober 1995, nrs.: 9 - 12, 272
        - 14 november 1995 - 28 december 1995, nrs.: 13 - 16, 273
        - 16 januari 1996 - 27 februari 1996, nrs.: 1 - 4, 274
        - 12 maart 1996 - 23 april 1996, nrs.: 5 - 8, 275
        - 7 mei 1996 - 4 juni 1996, nrs.: 9 - 11, 276
        - 18 juni 1996 - 15 augustus 1996, nrs.: 12 - 17, 277
        - 27 augustus 1996 - 8 oktober 1996, nrs.: 18 - 21, 278
        - 22 oktober 1996 - 4 november 1996, nrs.: 22 - 23, 279
        - 21 november 1996 - 4 februari 1997, nrs.: 24 - 28, 280
        - 18 februari 1997 - 15 april 1997, nrs.: 29 - 33, 281
        - 29 april 1997 - 13 mei 1997, nrs.: 34 - 35, 282
        - 27 mei 1997 - 21 juli 1997, nrs.: 36 - 39, 283
        - 6 augustus 1997 - 23 september 1997, nrs.: 40 - 43, 284
        - 7 oktober 1997 - 25 november 1997, nrs.: 44 - 47, 285
        - 16 december 1997 - 20 januari 1998, nrs.: 48-51, 286
        - 3 februari 1998 - 3 maart 1998, nrs.: 52-56, 287
        - 14 april 1998 - 2 juni 1998, nrs.: 57-60, 288
        - 16 juni 1998, nr. 61, 289
        - 30 juni 1998 - 7 juli 1998, nrs.: 62-63, 290
        - 11 augustus 1998 - 27 oktober 1998, nrs.: 64-69, 291
        - 10 november 1998 - 2 juni 1999, nrs.: 70-83, 292
          nrs.: 71 t/m 78 ontbreken. Agenda’s van nrs. 74-78 wel aanwezig.
        - 15 juni 1999 - 27 juli 1999, nrs.: 84-87, 293
        - 10 augustus 1999 - 12 oktober 1999, nrs.: 88-92, 294
        - 27 oktober 1999 - 18 januari 2000, nrs.: 93-98, 295
        - 1 februari 2000 - 28 maart 2000, nrs.: 99-104, 296
        - 1 april 2000 - 19 juni 2000, nrs.: 104-109, 297
        - 4 juli 2000 - 10 oktober 2000, nrs.: 110-113, 298
        - 24 oktober 2000 - 16 januari 2001, nrs.: 114-119, 299
        - 30 januari 2001 - 27 maart 2001, nrs.: 120-122, 300
        - 10 april 2001 - 24 april 2001, nrs.: 123-124, 301
        - 15 mei 2001 - 9 juli 2001, nrs.: 125-128, 302
        - 24 juli 2001 - 18 september 2001, nrs.: 129-132, 303
        - 9 oktober 2001 - 18 december 2001, nrs.: 133-137, 304
    - Institute Board (IB), A.1.4
      In 2002 opvolger van de Executive Board. Met meer uitvoerende verantwoordelijkheden. Bestaat uit 3 leden: de rector, de plaatsvervangend rector en de decaan.
      - Notulen, 2002 - 2009; 305-306; 2 omslagen
        - 15 januari 2002 - 15 juni 2004, nrs.: 1-54, 305
        - 30 juni 2004 - 10 juni 2009, nrs.: 55-170, 306
          nr. 112 ontbreekt, nr.170 is een draft.
      - Agenda's en bijlagen bij de vergaderingen, 2001 - 2009; 307-336; 31 omslagen
        - 15 januari 2002 - 26 februari 2002, nrs.: 1-4, 307
        - 19 maart 2002 - 28 mei 2002, nrs.: 5-9, 308
        - 11 juni 2002 - 20 augustus 2002, nrs.: 10-13, 309
        - 3 september 2002 - 1 oktober 2002, nrs.: 14-16, 310
        - 21 oktober 2002 - 13 januari 2003, nrs.: 17-21, 311
        - 28 januari 2003 - 22 april 2003, nrs.: 22-28, 312
        - 13 mei 2003 - 24 juni 2003, nrs.: 29-32, 313
        - 8 juli 2003 - 14 oktober 2003, nrs.: 33-39, 314
        - 28 oktober 2003 - 28 januari 2004, nrs. 40-45, 315
        - 11 februari 2004 - 24 maart 2004, nrs.: 46-48, 316
        - 7 april 2004 - 30 juni 2004, nrs.: 49-55, 317
        - 14 juli 2004 - 15 september 2004, nrs.: 56-60, 318
        - 29 september 2004 - 2 februari 2005, nrs.: 61-68, 319
        - 16 februari 2005 -20 april 2005, nrs.: 69-73, 320
        - 18 mei 2005 - 28 september 2005, nrs.: 74-82, 321
        - 12 oktober 2005 - 23 november 2005, nrs. 83-86, 322
        - 7 december 2005 - 8 maart 2006, nrs.: 87-93, 323
        - 22 maart 2006 - 31 maart 2006, nrs.: 94-99, 324
        - 14 juni 2006 - 13 september 2006, nrs.: 100-105, 325
        - 4 oktober 2006 - 21 maart 2007, nrs.: 106-121, 326
          nr. 114 ontbreekt
        - 4 april 2007 - 16 mei 2007, nrs.: 122-125, 327
        - 6 juni 2007 - 21 juni 2007, nrs.: 126-128, 328
        - 11 juli 2007 - 22 augustus 2007, nrs.: 129-131, 329
        - 5 september 2007 - 31 oktober 2007, nrs.: 132-135, 330
        - 14 november 2007 - 6 februari 2008, nrs.: 136-142, 331
        - 20 februari 2008 - 9 april 2008, nrs.: 143-146, 332
        - 23 april 2008 - 11 september 2008, nrs.: 147-153, 333
        - 1 oktober 2008 - 14 januari 2009, nrs.: 154-159, 334
        - 4 februari 2009 - 15 april 2009, nrs.: 160-165, 335
        - 29 april 2009 - 30 juni 2009, nrs.: 166-171, 336
    - Wetenschappelijke Raad/Academic Advisory Committee, A.1.5
      Ingesteld 1 december 1964. Leden zijn genoten, hoogleraren en stafleden die belast zijn met de leiding van een cursus. Taak: Rector en Curatorium adviseren inzake onderwijs en wetenschapsbeoefening.
      - Notulen van de vergaderingen, 1964 - 1968; 337-340; 4 banden
        - 1964 - 1965, 337
        - 1965 - 1966, 338
        - 1966 - 1967, 339
        - 1967 - 1968, 340
    - Instituutsraad/ Institute Council, A.1.6
      Het belangrijkste beleidsmakend orgaan van ISS. Neemt in 1971 de functie over van de Wetenschappelijke Raad. Samengesteld uit 2 leden van elke workshop, een student en iemand van de niet academische staf en de gekozen voorzitter, vice-voorzitter en secretaris van de General Assembly. In 1995 opgeheven.
      - Agenda’s, notulen en bijgaande stukken, 1987 - 1994; 341-342; 2 omslagen
        - 1987, 1989, 1991 - 1993, 341
        - 1994, 342
    - General Assembly, A.1.7
      Opvolger van de Academische Staf Meeting (ASM). Leden: alle academische stafleden, later met alle personeelsleden. Fungeert als forum voor de uitwisseling van informatie en ideeën tussen de leden van de staf en voor het functioneren van het Instituut als academische gemeenschap. In 1995 opgeheven.
      - Agenda’s, notulen en bijgaande stukken, 1981 - 1985, 1990 - 1994; 343; 1 omslag
    - Academic Council, A.1.8
      Vanaf 1995. Bestaat uit 9 leden: zes leden van het wetenschappelijk personeel, twee studenten en een lid van het technisch en administratief personeel. Keurt o.a. beleidsvoorstellen van het college van bestuur aangaande wetenschappelijke aangelegenheden.
      - Notulen en agenda’s vergaderingen, 1995 - 2009; 344-347; 4 omslagen
        - 1995 - 1997, 344
          Met lijst met topics besproken in AC vergaderingen 1995- aug 2001
        - 1998 - 2000, 345
        - 2001 - 2004, 346
        - 2005 - 2009, 347
          Verslagen van 90ste in 2006, 102de en 104de vergaderingen in 2008 ontbreken. Ook het verslag van de gemeenschappelijke vergadering met Woco en IB van 14 mei 2009 ontbreekt.
    - International Advisory Council (ISSAC), A.1.9
      Opgericht in 2003 om het ISS meer inbreng te geven in ontwikkelingen buiten het Instituut. ISSAC adviseert het ISS over het toekomstige beleid.
      - Stukken betreffende de ISSAC, 2003 - 2004; 348; 1 omslag
  - Ingekomen en/of afschriften van uitgegane stukken, A.2
    - Rector, A.2.1
      - Afschriften van uitgegane stukken, 1992 - 1998; 349-354; 6 omslagen
        - 1992 - 1993, 349
        - 1994, 350
        - 1995, 351
        - 1996, 352
        - 1997, 353
        - 1998, 354
    - Executive Office, A.2.2
      Opgericht in 1998
      - Afschriften van uitgegane stukken, (2001, 2002) april 2003 - 2007; 355-359; 6 omslagen
        - (2001, 2002) april 2003-december 2003, 355
        - januari 2004-mei 2004, 356
        - juni 2004-november 2005, 357
        - 2006, 358
        - 2007, 359
      - Ingekomen stukken, 2003 - 2010; 360
        Openbaarheid beperkt tot 01-01-2031
    - Curatorium, A.2.3
      - Ingekomen stukken en afschriften van uitgegane stukken, 1973 - 1998; 361-364; 4 omslagen
        - 1973 - 1985, 361
        - 1987 - 1994, 362
        - 1995 - 1997, 363
        - 1998, 364
  - Jaarverslagen, A.3
    - Jaarverslagen Stichting voor Internationale Samenwerking der Nederlandse Universiteiten en hogescholen(NUFFIC)/ISS, 1953 - 1955; 365; 1 omslag
      Kopieën uit documentatiemap Heijning
    - Jaarverslagen ISS, 1956 - 1959, 1961 - 1980, 1981 - 2007; 366-375; 10 omslagen
      Jaarverslag van 1960 ontbreekt. Vanaf 1970 alle jaarverslagen in het Engels.
      - 1956 - 1959, 366
        Het jaarverslag van 1960 zit wel in band 1961 (inv. nr.: 11)
      - 1961 - 1965, 367
        1961 Engelstalig
      - 1966 - 1968, 368
        1966 Engelstalig
      - 1969, January 1970 - 1975, 369
      - 1975-1976 - 1979-1980, 370
        1980-1981 niet verschenen
      - 1981-1982 - 1988-1989, 371
      - 1989-1990 - 1995, 372
      - 1996 - 1999, 373
      - 2000 - 2006, 374
      - Brochures: ISS at a glance in 2007, 2008, 2009, 375
- Instandhouding van de organisatie, B.
  - Organisatie, B.1
    - Statuten en huishoudelijke reglementen, B.1.1
      - Statuten Stichting voor Internationale Samenwerking der Nederlandse Universiteiten en Hogescholen 1952, 376; 1 stuk
      - Statuten van de Stichting Internationaal Instituut voor Sociale Studiën (ISS), 1965 - 2002; 377; 1 omslag
        Bevat statuten van 1965-1966, 1979, 1989, 1995, 1999 en 2002
      - Stukken betreffende statutenwijzigingen, 1961 - 2008; 378-381; 4 omslagen
        - 1961, 1972 - 1977, 378
        - 1987 - 1991, 379
        - 1994 - 1997, 380
          Bevat afschriften van akte van wijziging van de statuten 1995, 1996 en 1997
        - 2001, 2008, 381
      - Algemene regels en reglementen, 1974 - 2002; 382-385; 5 omslagen
        - 1974, 382
        - 1975, 383
        - 1978, 384
          1975 en 1978 bevatten ook personeelsregels en onderwijsregels
        - 1979 - 2003, 385
          Bevat reglementen van 1979, 1985, 1995, 1999, 2000, 2003
      - Stukken betreffende nieuwe reglementen, 2002 - 2003; 386
    - Inrichting van de organisatie, B.1.2
      - Administratieve organisatie, 1958 - 2005; 387; 1 omslag
      - Stukken betreffende organisatiebeleid en structuur, 1966 - 2004; 388; 1 omslag
      - ‘Classificatiesysteem’ voor interne memo’s, 1975; 771; 1 stuk
        Het gebruik van dit systeem vindt men nog enigszins terug op de memo’s in de boeken van het Curatorium
      - Stukken over de organisatie van het ISS van Jeff Harrod en de reacties hierop., 1994 - 1996; 389; 1 omslag
      - Reorganisatie Technische en Administratieve Staf, 1993 - 1998; 390-395; 6 omslagen
        Verzameld door dhr. F. Koopman
        - 1993 - 1994, 390
        - 1995, 391
        - 1996, 392
        - 1997 jan - mei, 393
        - 1997 juni - dec, 394
        - 1998, 395
      - Evaluatie TAS reorganisatie, 1999 - 2001; 396; 1 omslag
      - Reorganisatieplan integratie ISS in EUR / Reorganisation Plan the Integration of ISS in EUR, 2008; 397; 1 omslag
    - Ontwikkelingsplannen, B.1.3
      - Meerjarenplannen /ontwikkelingsplannen, 1965 - 2010; 398-404; 3 omslagen, 4 delen
        - 1965 - 1968 - 1988 - 1992, 398; 1 omslag
          1985-1990 is een concept
        - 1989 - 1993 (concept), 399; 1 omslag
        - Development plan 1990-92, 400
        - Development strategy 2003, 401
        - Development strategy 2002-2006, 402
        - Making a difference: development strategy 2006-2010, 403
        - Stukken betreffende de ontwikkelingsstrategie 2001-2006, 2001, 404; 1 omslag
    - Jubilea en feestelijke bijeenkomsten, B.1.4
      - Jubilea ( Lustra), 1977, 1982, 1988, 1992; 405-419; 4 omslagen
        - 25ste, 1977, 405
        - 30ste, 1981, 406
        - 35ste, 1988, 407
        - 40ste, 1991 - 1992, 408
        - 45ste, 1996 - 1998, 409-411; 2 omslagen en 1 pak
          - Stukken betreffende de organisatie van het jubileum, 1996 - 1998, 409; 1 pak
          - Uitnodigingen en correspondentie betreffende de uitnodigingen, 1997, 410
          - Sponsoring en financiering, 1997 - 1998, 411
        - 50ste, 1999 - 2004, 412-418; 6 omslagen
          - Notulen en vergaderstukken van de Lustrum Coordination Committee en van de Social Committee, 1999 - 2002, 412
          - Correspondentie betreffende sponsoring en het financieel eindverslag, 2001 - 2004, 413
          - Uitnodigingen en lijst van deelnemers en participanten, 2001 - 2002, 414
          - Speeches, Lectures, etc., 2002, 415
          - Pers en PR, 2002, 416
          - Making of ISS promotie video, 2000 - 2001, 417
          - Introduction to the Institute of Social Studies, 2002, 418; CDrom
        - 55ste, 2007 - 2008, 419
      - Stukken betreffende feestelijke bijeenkomsten, 1965 - 1966, 1974 - 2001; 420; 1 omslag
      - Stukken betreffende Honorary Fellows, 1997 - 2009; 421; 1 omslag
      - Diës Natalis, 1975 - 2007; 422-423; 2 omslagen
        1977, 1982,1983,1985,1992 ontbreken
        - 1975 - 1999, 422
        - 2000 - 2007, 423
      - Stukken betreffende de geschiedenis van het ISS, 1953, 1955, 1973 - 1996; 424; 1 omslag
      - Krantenknipsels betreffende het ISS, 1951 - 1956; 425; 1 omslag
  - Personeel, B.2
    - Personeelsbeleid, B.2.1
      - Stukken betreffende het personeelsbeleid, 1983 - 2008; 426-428; 3 omslagen
        - 1983 - 1989, 426
        - 1991 - 1993, 427
        - 1998 - 2002, 2008, 428
      - TASC Report on the Personnel Department and Human Resources Development, 1997; 429
      - Staff allocation, Manpower Planning/Bekostigingssystematiek (PGMmodel), 1988 - 1990; 430; 1 omslag
      - Sociale jaarverslagen (Engelstalig), 1995 - 2000; 431; 1 omslag
        1995 ook in het Nederlands
      - Emancipatiebeleid/Gender policy, 1997 - 2003; 432; 1 omslag
      - Beleid tegen intimidatie/Policy against harassment, 1990 - 2004; 433; 1 omslag
    - Functies, B.2.2
      - Functie- en taakbeschrijvingen, 1965 - 1990; 434; 1 omslag
      - Rapport funktie-analyse / M.G. Ydo, adviesbureau voor bedrijfsorganisatie. - Amsterdam, 1971; 435; 1 stuk
      - Correspondentie over functies bij het ISS met Ministerie van Onderwijs en Wetenschappen, 1976 - 1992; 436; 1 omslag
      - Functiebeschrijvingen Senior beleidsmedewerker Personeelszaken en Academic Registrar, 1991 - 1992; 437; 1 omslag
      - Functiebeschrijving procedures, ca. 1992 - 2004; 438
    - Regels voor het personeel, B.2.3
      - Personeelsreglementen, 1958 - 1996; 439-440
        - 1958, 439; 1 stuk
        - 1963 - 1996, 440; 1 omslag
      - Stukken betreffende het personeelsreglement, 1968 - 1998; 441; 1 omslag
      - Reglementen van verschillende commissies en reglementen over personeelsbeoordeling en schoolgeldvergoeding, 1967 - 2002; 442; 1 omslag
    - Personeelsbladen, B.2.4
      - ISS bulletin 1990, nr. 30, 1993 - 1999, 443-444; 2 omslagen
        Nieuwsbrief voor personeel en studenten. Verschijnt elke 14 dagen. Vanaf 1995 maandelijkse uitgave.
        - nr. 30, 1990; nr. 12, 1993 - nr.8, dec 1996, 443
          1993 en 1994 met hiaten
        - nr. 1, febr. 1997 - nr.2, juni 1999, 444
      - ISS news letter, 2003 - 2005; 445; 1 omslag
    - Hoogleraren, B.2.5
      - Personeelsdossiers van Professoren, 1952 - 2010; 446-496; 51 omslagen
        - Apthorpe, R.J. (1977-1987), 446
        - Arkadie, B. van (1975-1989), 447
        - Björkman, J.W. (1989-2008), 448
          Openbaarheid beperkt tot 01-01-2039
        - Braun, O. (1977-1981), 449
        - Breman, J.C. (1977-2001) Honorary Fellow 2009, 450
          Openbaarheid beperkt tot 01-01-2032
        - Busia, K.A. (1959-1962), 451
        - Chabot, H.T. (1954-1970), 452
        - Cooper, C.H.M. (1980-2000) Interim rector 1985, 453
        - Dam, F. van (1979-1984), 454
        - Derksen, J.H. (1975-1979), 455
        - Doornbos, M.R. (1965-2000), 456
        - Elson, D. (2004-2009), 457
          Openbaarheid beperkt tot 01-01-2040
        - Emmerij, L.J. (1976-1985) rector, 458
        - Fitzgerald, E.V.K. (1980-2007), 459
          Openbaarheid beperkt tot 01-01-2038
        - Gaay Fortman, B. de (1977-2002), 460
          Openbaarheid beperkt tot 01-01-2033
        - Glastra van Loon, J.F. (1966-1973) rector, 461
        - Harrod, J. (1977-1996), 462
        - Hilhorst, J.G.M. (1962-1996) Interim rector 1975-1976, 463
        - Kay, C. (1989-2008), 464
        - Kraak, J.H. (1971-1987), 465
        - Krishnaraj, M. (1992-1994), 466
        - Linneman, H. (1966-1971) Honorary Fellow 1992, 467
        - Logchum, J. Th. Van (1964-1984), 468
        - Lycklama à Nijeholt, G (1983-1999) rector 1990-1995, 469
        - Mafeje, A. (1968/1969-1971/1976,1983), 470
        - Martin, K. (1969-1985) Honorary Fellow 1979, 471
        - Mies, M. (1979-1981), 472
        - Nieuwenhuijze, C.A.O. van (1953-1985) rector 1973-1975, 473
        - Opschoor, J.B. (1996-2005) rector 1996-2004, 474
          Openbaarheid beperkt tot 01-01-2036
        - Pearson, R. (1996-1999), 475
        - Ponsioen, J. (1954-1979) interim rector jan-april 1966, 476
        - Post, K. (1969-1990), 477
        - Pyatt, G. (1994-2001), 478
        - Raay, J.G.Th. van (1970-1992), 479
        - Ramaswamy, E. (1991-1999), 480
        - Rive Box, L. de la (2005-2010) rector, 481
          Openbaarheid beperkt tot 01-01-2041
          Bevat mini CD-ROM met toespraak
        - Robison, R.J. (2002-2006), 482
          Openbaarheid beperkt tot 01-01-2037
        - Roosmalen, H. P. A. van (1965-1996) Interim rector 1995, 483
        - Schrijver, N. J. (1985-1998), 484
        - Sideri, S. (1962-1999), 485
        - Subedi, S.P. (1993-1996), 486
        - Syatauw, J.J. G. (1965-1985), 487
        - Sylvester, C.(2000-2005), 488
        - Thoenes, P. (1957-1969), 489
        - Thomas, H. (1973-1999), 490
        - Thijsse, J. P. (1958-1966) Interim rector 1959-1964, 491
        - Veld, J. in ‘t (1955-1965), 492
        - Vercruysse, E.V.W. (1967-1982), 493
        - Vries, E.W. de (1956-1966) rector en Honorary Fellow 1966, 494
        - Wolfson, D.J. (1986-1990) rector, 495
          bevat twee toespraken en een interview
        - Zimmerman, L.J. (1955-1967), 496
      - Personeelsdossier van Hondius, F.W. (1952-1969) 1e secretaris ISS, 497; 1 omslag
      - Stukken betreffende de rechtspositie van hoogleraren, 1975; 498; 1 omslag
      - Public lectures/Inaugural addresses, 1953, 1977 - 2009; 499-502; 4 omslagen
        - 1953, 1977 - 1999, 499
        - 2000 - 2001, 500
        - 2002 - 2004, 501
        - 2006 - 2009, 502
    - Benoemingen, B.2.6
      - Stukken betreffende de benoeming van een rector, 1965 - 1990; 503-504; 3 omslagen
        - 1973 - 1975, 503
        - 1985 - 1990, 504
      - Benoemingen en aftreden van bestuursleden Curatorium, 1961 - 2006; 505-506; 2 omslagen
        - 1961 - 1989, 505
        - 1990 - 2006, 506
          Bevat ook verslagen van de bijeenkomsten van het Search Committee members Board of Trustees
      - Vergaderstukken van het Academic Council Search Committee, 1995; 507; 1 omslag
      - Stukken betreffende regels en procedures voor benoemingen universitair (UD/UHD) personeel, 1974 - 2004; 508-510; 3 omslagen
        - 1974 - 1975, 508
        - 1980 - 1996, 509
        - 2000 - 2004, 510
    - Arbo-beleid, B.2.7
      - ARBO beleid, 1999, 2002; 511; 1 omslag
      - ARBO meerjarenplannen, 1997 - 2000; 512; 1 omslag
      - Risico inventarisatie rapporten, 1996, 2000 - 2004; 513; 1 omslag
      - Stukken betreffende beeldschermwerk en repetitive strain injury (RSI), 1994, 2001; 514; 1 omslag
    - Ondernemingsraad / Workscouncil, B.2.8
      ingesteld in 1995
      - Notulen en agenda’s van vergaderingen, 1995 - 2006; 515-516; 2 omslagen
        - 1995 - 1999, 515
        - 2000 - 2006, 516
          bevat ‘topics discussed in WC meetings 1998-2001’; NB: Verslag van de 76ste vergadering van 9 maart 2006 ontbreekt. Agenda van de 77ste vergadering van 20 april 2006 ontbreekt.
      - Jaarverslagen, 1995 - 1999; 517; 1 omslag
        1998-1999 Nederlandstalig
  - Huisvesting, B.3
    - Paleis Noordeinde, 1951 - 1973; 518; 1 omslag
    - Hotel de Wittebrug, okt 1973 - 1986 (1993); 519; 1 omslag
    - Kortenaerkade 12, 1987 - 1996; 520-523; 4 omslagen
      Bevat ook stukken betreffende de eventuele gezamenlijke huisvesting met het Institute for Housing Studies (IHS)
      - 1987, 520
      - 1988 - 1989, 521
      - 1990 - maart 1996, 2003, 522
        Bevat brochure: Kortenaerkade 11 en 12: van directiekantoor tot internationaal onderwijsinstituut, Gemeente Den Haag, 1993
      - 1991, 523
        bevat plattegronden en kamerindeling
    - Agenda’s en notulen van de Stuurgroep Herhuisvesting, juni 1989 - jan 1993; 524; 1 omslag
    - Agenda’s en notulen van de Housing Committee, dec 1991 - juni 1993; 525; 1 omslag